臺灣嘉義地方法院刑事判決
111年度易字第464號
公  訴  人  臺灣嘉義地方檢察署檢察官
被      告  賴奇鋒

上列被告因竊盜案件，經檢察官提起公訴（110年度偵字第9217
號），嗣於本院準備程序中，就被訴事實為有罪之陳述，經本院
告知簡式審判程序意旨，並聽取當事人之意見後，裁定進行簡式
審判程序，判決如下：
    主  文
賴奇鋒犯如附表編號一至五所示之罪，各處如附表編號一至五「
主文」欄所示之刑及沒收。
    事  實
一、賴奇鋒意圖為自己不法之所有，分別基於竊盜之犯意，於附
    表編號一至二所示時間、地點，以附表編號一至二所示方式
    ，分別侵入盧○山、翁○海之住居處並竊取盧○山、翁○海所有
    之財物得逞。又意圖為自己不法之所有，分別基於竊盜之犯
    意，於附表編號三至五所示時間、地點，以附表編號三至五
    所示方式，分別侵入李○益、翁○濟之住處搜尋財物，然因當
    場遭發覺而均未遂。嗣盧○山、翁○海、李○益、翁○濟報警處
    理後，始循線查悉上情。
二、案經盧○山、翁○海、翁○濟訴由嘉義縣警察局民雄分局報告
    臺灣嘉義地方檢察署檢察官偵查起訴。
    理  由
一、本案被告賴奇鋒所犯係死刑、無期徒刑、最輕本刑為3年以
    上有期徒刑以外之罪，其於準備程序中就被訴事實為有罪之
    陳述，經本院告知簡式審判程序之旨，並聽取檢察官及被告
    之意見後，裁定進行簡式審判程序。又依刑事訴訟法第273
    條之2、同法第159條第2項之規定，簡式審判程序不適用傳
    聞法則有關限制證據能力之相關規定，合先敘明。
二、前揭事實，業據被告於偵訊、本院準備程序及審理時均坦承
    不諱（110年度偵字第9217號卷【下稱偵字卷】第121至122
    頁，本院易字卷第92至93、102至103頁），並經證人即告訴
    人盧○山（見嘉民警偵字第1100025278號卷【下稱警卷】第8
    至10頁）、翁○海（見警卷第17至19頁）、翁○濟（見警卷第
    32至37頁）、被害人李○益（見警卷第24至27頁）於警詢時
    證述明確，復有被害報告書、現場照片、監視錄影器翻拍照
    片、嘉義縣警察局扣押筆錄、扣押物品目錄表、車籍資料查
    詢結果、被告比對照片等件在卷可稽（見警卷第12至15、21
    至23、29至31、43至50、58至77頁），被告上開任意性自白
    核與事實相符，應堪採信。本案事證明確，被告之犯行均堪
    認定，均應依法論科。
三、論罪科刑：
　㈠核被告所為，分別係犯如附表「所犯罪名」欄所示之罪。
　㈡被告所為如附表編號一至五所示5次犯行，犯意各別，行為互
    殊，應予分論併罰。
　㈢就附表編號三至五所示部分，被告已開始尋找財物而已著手
    實施竊盜犯行，然尚未尋得財物即遭發現而不遂，均為未遂
    犯，應依刑法第25條第2項之規定，均按既遂犯之刑減輕之
    。
　㈣被告前因施用第二級毒品案件，經本院以105年度嘉簡字第11
    58號判決判處有期徒刑3月確定，於民國106年1月27日執行
    完畢。又①因竊盜案件，經本院以105年度易字第824、834號
    判決判處有期徒刑1年、10月、4月確定；②因施用第一級毒
    品案件，經本院以105年度訴字第625號判決判處有期徒刑9
    月，上訴後，經臺灣高等法院臺南分院以106年度上訴字第7
    7號判決駁回上訴確定；③因施用第一級毒品案件，經本院以
    106年度訴字第79號判決判處有期徒刑8月確定；④因竊盜案
    件，經本院以106年度嘉簡字第133號判決判處有期徒刑5月
    確定，上開①至④所示各罪，嗣經本院以106年度聲字第904裁
    定定其應執行刑為有期徒刑3年2月確定，於108年9月4日縮
    短刑期假釋出監，在假釋中付保護管束，並於109年3月21日
    保護管束期滿，所餘刑期內未經撤銷假釋，其未執行之刑，
    以已執行論而執行完畢等情，有臺灣高等法院被告前案紀錄
    表在卷可憑（見本院易字卷第13至64頁），其受徒刑之執行
    完畢後，5年以內故意再犯本案有期徒刑以上之罪，均為累
    犯，檢察官於起訴書已就被告有上開構成累犯之前科紀錄及
    應加重其刑之情形為主張，審酌被告於上開案件執行完畢後
    ，未能自我控管以期順利復歸社會，竟於5年以內再次犯本
    案屬同罪質之竊盜犯行，足見被告對刑罰之反應力薄弱，又
    本案縱予加重最低本刑，本院於法定刑內所為之量刑尚屬合
    理，被告之人身自由並無因此遭受過苛侵害或超過其所應負
    擔罪責之情形，爰依刑法第47條第1項之規定及參酌司法院
    釋字第775號解釋意旨、最高法院110年度台上字第5660號判
    決意旨，均加重其刑及最低本刑。又本案如附表編號一至五
    所示各罪雖均論以累犯，然參酌最高法院110年度台上字第5
    660號判決意旨及基於精簡裁判之要求，不於主文為累犯之
    諭知，附此敘明。
　㈤爰以行為人之責任為基礎，審酌被告於本案前除有上開構成
    累犯之竊盜紀錄外（此部分為免重複評價，不再於此審酌）
    ，另有多次因竊盜而遭法院判刑之前科素行，此有臺灣高等
    法院被告前案紀錄表附卷足憑（見本院易字卷第13至64頁）
    ，被告一再反覆為竊盜犯行，且於本案之犯罪手段類似，可
    見其遵法意識不高，又其不循正當管道，屢以進入他人住處
    之方式取得財物，輕忽他人財產法益，亦破壞他人居住安寧
    ，所為實屬不該，惟念及被告犯後終能坦承犯行，態度尚可
    ，兼衡被告竊取財物之手段、如附表編號一至二所示犯行竊
    得之財物為現金、所得財物價值並非甚高、如附表編號三至
    五所示犯行未尋得可竊取之財物之情節、於本院審理時自承
    國中畢業之智識程度、未婚、入監服刑前於營造業工作之生
    活狀況（見本院易字卷第103頁）等一切情狀，分別量處如
    附表所示之刑，並就被告所犯如附表編號三至五所示之罪，
    均諭知易科罰金之折算標準，以示懲儆。又被告除本案之外
    ，尚有另案經法院判處徒刑而有與本案合併定應執行刑之可
    能，參酌最高法院110年度台抗大字第489號裁定意旨意旨，
    爰不於本案就被告所犯上開各罪合併定應執行刑，附此敘明
    。
四、沒收部分：
　㈠被告如附表編號一所示竊盜犯行之犯罪所得即新臺幣（下同
    ）1萬元及如附表編號二所示竊盜犯行之犯罪所得即6,300元
    ，均未經扣案，亦未實際合法發還被害人，爰依刑法第38條
    之1第1項前段、第3項之規定，均諭知沒收，併諭知於全部
    或一部不能沒收或不宜執行沒收時，均追徵其價額。
　㈡至扣案之手機1支雖為被告所有，此經被告供述明確（見本院
    易字卷第101頁），然該手機係被告為如附表編號五所示犯
    行時一併持往，於逃離現場時不慎掉落，經翁○濟撿拾交予
    員警查扣，此經翁○濟於警詢時證述無訛（見警卷第36頁）
    ，是該手機核與本案犯行無直接關連，亦難認係供本案犯罪
    所用、預備之物或犯罪所生之物，又非違禁物，爰不宣告沒
    收，附此敘明。
據上論斷，應依刑事訴訟法第273條之1第1項、第299條第1項前
段，判決如主文。
本案經檢察官張建強提起公訴，檢察官陳則銘到庭執行職務。
中　　華　　民　　國　　111 　年　　11　　月　　30　　日
　　　　　　　　　刑事第二庭　法　官　官怡臻
以上正本證明與原本無異。
如不服本判決應於收受判決後20日內向本院提出上訴書狀，並應
敘述具體理由；其未敘述上訴理由者，應於上訴期間屆滿後20日
內向本院補提理由書（均須附繕本）「切勿逕送上級法院」。告
訴人或被害人如對於本判決不服者，應具備理由請求檢察官上訴
，其上訴期間之計算係以檢察官收受判決正本之日期為準。
中　　華　　民　　國　　111 　年　　11　　月　　30　　日
　　　　　　　　　　　　　　  書記官　李彥廷
附表：
編號 犯罪事實 被害人 所犯罪名 主文  一 賴奇鋒意圖為自己不法之所有，基於竊盜之犯意，於110年6月12日至110年6月13日上午9時前某時，自未上鎖之大門及房門侵入盧○山居住之嘉義縣○○鄉○○村○○○00號租屋處房內，徒手竊取盧○山所有置放於窗台上之零錢袋1包（內含現金1萬元）。 盧○山 刑法第321條第1項第1款之侵入住宅竊盜罪 賴奇鋒犯侵入住宅竊盜罪，處有期徒刑柒月。 未扣案之犯罪所得新臺幣壹萬元沒收，於全部或一部不能沒收或不宜執行沒收時，追徵其價額。  二 賴奇鋒意圖為自己不法之所有，基於竊盜之犯意，於110年6月22日下午1時許至同日晚間6時許前某時，自未上鎖之大門侵入翁○海位於嘉義縣○○鄉○○村○○○00號之住處房內，徒手竊取翁○海所有置放於斜背包內之現金6,300元。 翁○海 刑法第321條第1項第1款之侵入住宅竊盜罪 賴奇鋒犯侵入住宅竊盜罪，處有期徒刑柒月。 未扣案之犯罪所得新臺幣陸仟參佰元沒收，於全部或一部不能沒收或不宜執行沒收時，追徵其價額。  三 賴奇鋒意圖為自己不法之所有，基於竊盜之犯意，於110年6月21日中午12時許，自未上鎖之大門侵入李○益位於嘉義縣○○鄉○○村○○○00○0號住處，搜尋可偷竊之財物，然尚未尋得財物，因見李○益人在屋內，旋離開現場而未能得逞。 李○益 刑法第321條第2項、第1項第1款之侵入住宅竊盜未遂罪 賴奇鋒犯侵入住宅竊盜未遂罪，處有期徒刑肆月，如易科罰金，以新臺幣壹仟元折算壹日。  四 賴奇鋒意圖為自己不法之所有，基於竊盜之犯意，於110年6月28日下午2時20分許，自未上鎖之大門侵入翁○濟位於嘉義縣○○鄉○○村○○○00○0號之居處，搜尋可偷竊之財物，然尚未尋得財物，適見翁○濟返家，旋離開現場而未能得逞。 翁○濟 刑法第321條第2項、第1項第1款之侵入住宅竊盜未遂罪 賴奇鋒犯侵入住宅竊盜未遂罪，處有期徒刑肆月，如易科罰金，以新臺幣壹仟元折算壹日。  五 賴奇鋒意圖為自己不法之所有，基於竊盜之犯意，於110年7月5日下午2時許，自未上鎖之大門侵入翁○濟位於嘉義縣○○鄉○○村○○○00○0號之居處，搜尋可偷竊之財物，然尚未尋得財物，適為翁○濟及其家人察覺，翁○濟見狀持木棍追趕，賴奇鋒旋離開現場而未能得逞。 翁○濟 刑法第321條第2項、第1項第1款之侵入住宅竊盜未遂罪 賴奇鋒犯侵入住宅竊盜未遂罪，處有期徒刑肆月，如易科罰金，以新臺幣壹仟元折算壹日。 
附錄本案論罪科刑法條：
中華民國刑法第321 條
犯前條第1 項、第2 項之罪而有下列情形之一者，處6 月以上5
年以下有期徒刑，得併科50萬元以下罰金：
一、侵入住宅或有人居住之建築物、船艦或隱匿其內而犯之。
二、毀越門窗、牆垣或其他安全設備而犯之。
三、攜帶兇器而犯之。
四、結夥三人以上而犯之。
五、乘火災、水災或其他災害之際而犯之。
六、在車站、港埠、航空站或其他供水、陸、空公眾運輸之舟、
    車、航空機內而犯之。
前項之未遂犯罰之。